【裁判字號】    97,易,846
【裁判日期】    970429
【裁判案由】    竊盜等
【裁判全文】
臺灣板橋地方法院刑事判決               97年度易字第846號
公  訴  人  臺灣板橋地方法院檢察署檢察官
被      告  丙○○
上列被告因竊盜等案件，經檢察官提起公訴（97年度偵字第6948
號），本院受理後被告為有罪之陳述，經改行簡式審判程序，判
決如下：
    主  文
丙○○犯竊盜罪共陸罪，各處有期徒刑肆月；又犯非法由自動付
款設備取財罪，處有期徒刑肆月。應執行有期徒刑貳年。
    事  實
一、丙○○前於民國90年間因犯偽造有價證券罪，經臺灣高等法
    院於91年5 月31日以91年度上訴字第391 號判處有期徒刑三
    年四月，復經最高法院以91年度臺上字第4776號判決上訴駁
    回，於91年8 月29日確定；又於同年間因施用毒品案件，經
    本院於91年1 月11日以90年度訴字第1884號就施用第一、二
    級毒品部分分別判處有期徒刑八月、五月，應執行有期徒刑
    一年，於91年2 月15日確定；又於91年間因犯竊盜罪，經本
    院於91年4 月17日以91年度訴字第386 號判處有期徒刑五月
    ，於91年6 月25日確定；又於同年間因犯搶奪罪，經本院於
    91年11月28日以91年度訴字第1164號判處有期徒刑一年，於
    91年12月27日確定，嗣上開四案罪刑，再經本院以92年度聲
    字第911 號裁定應執行有期徒刑五年五月確定，經入監執行
    後，於95年9 月20日縮短刑期假釋出監，嗣經撤銷假釋，再
    經本院以96年度聲減字第7861號裁定減刑並定應執行有期徒
    刑四年二月確定，經臺灣板橋地方法院檢察署檢察官於97年
    1 月18日以已無須執行而簽結執行完畢（未構成累犯）。丙○○又於96年間因施用毒品案件，經本院於96年5 月31日以
    96年度訴字第1142號就施用第一、二級毒品部分分別判處有
    期徒刑九月、六月，應執行有期徒刑一年二月，於96年10月
    30日確定；又於同年間因犯竊盜罪，經本院於96年5 月31日
    以96年度簡字第3385號判處有期徒刑五月，於96年7 月30日
    確定，上開兩案罪刑，再經本院以97年度聲減字第98號裁定
    減刑並定應執行有期徒刑十一月確定（嗣於96年10月24日入
    監，現尚執行中）。猶不知悔改，竟基於意圖為自己不法所
    有之犯意，分別於如附表所示之時間、地點，徒手竊取己○○、戊○○、乙○○、丁○○、甲○○、陳萱瑜所有如附表
    所示之財物得逞。丙○○復於96年5 月23日下午1 時3 分5
    秒許，持於如附表編號二所示時間、地點竊得之戊○○所有
    之國泰世華商業銀行金融卡至臺北縣新莊市○○路331 號萬
    泰商業銀行（下稱萬泰銀行）所設置之自動提款機以輸入密
    碼之不正方法，使該銀行識別系統對真正持卡人之識別陷於
    錯誤，而向該銀行詐欺取得新臺幣（下同）40,000元，致生
    損害於戊○○及萬泰銀行。
二、案經己○○、戊○○、乙○○、丁○○、甲○○、陳萱瑜訴
    由臺北市政府警察局報請臺灣板橋地方法院檢察署檢察官偵
    查起訴，經本院改依簡式審判程序審理。
    理  由
一、上揭犯罪事實，業據被告丙○○於本院審理中均坦承不諱，
    核與告訴人己○○、戊○○、乙○○、丁○○、甲○○、陳
    萱瑜於警詢時之指訴相符，又有監視錄影畫面翻拍畫面一幀
    及失竊報告、受理刑事案件報案三聯單等件附卷可稽，足認
    被告自白與事實相符，罪證明確，犯行洵堪認定。
二、核被告所為，係犯刑法第320 條第1 項之竊盜罪、第339 條
    之2 第1 項之不正利用自動付款設備取得他人財物罪。被告
    於如附表編號一至六所示之時、地所犯六次竊盜罪與另犯之
    不正利用自動付款設備取得他人財物罪之間，犯意各別，行
    為互殊，時地有異，侵害數不同被害人法益，各具獨立性，
    應予分論併罰。爰審酌被告年值青壯，累累前科，猶不思警
    惕，貪慾圖便，苟且偷盜，冒領他人財物，犯罪所生危害非
    輕，惟其於犯罪後尚能坦承犯行等一切情狀，分別量處如主
    文所示之刑，併依刑法第51條第5 款規定定其應執行之刑，
    以資懲儆。
據上論斷，應依刑事訴訟法第273 條之1 第1 項、第299 條第1
項前段，刑法第320 條第1 項、第339 條之2 第1 項、第51條第
5 款，刑法施行法第1 條之1 ，判決如主文。
本案經檢察官劉仕國到庭執行職務
中    華    民    國    97    年    4     月    29    日
                    刑事第一庭    法  官  張江澤
以上正本證明與原本無異。
如不服本判決，應於判決送達後10日內，向本院提出上訴狀。
                                  書記官  林怡秀
中    華    民    國    97    年    4     月    29    日
附錄本案論罪科刑法條全文：
刑法第320條
意圖為自己或第三人不法之所有，而竊取他人之動產者，為竊盜
罪，處五年以下有期徒刑、拘役或五百元以下罰金。
意圖為自己或第三人不法之利益，而竊佔他人之不動產者，依前
項之規定處斷。
前二項之未遂犯罰之。
刑法第339條之2
意圖為自己或第三人不法之所有，以不正方法由自動付款設備取
得他人之物者，處三年以下有期徒刑、拘役或一萬元以下罰金。
以前項方法得財產上不法之利益或使第三人得之者，亦同。
附表：
┌──┬──────┬──────┬─────┬───────┐
│編號│  犯罪時間  │  犯罪地點  │  被害人  │   失竊財物   │
│    │            │            │          │              │
├──┼──────┼──────┼─────┼───────┤
│ 一 │96年5 月16日│臺北市松山區│  己○○  │SONY牌黑色數位│
│    │下午3 時58分│八德路3 段16│          │相機一臺、OKWA│
│    │許          │4 號        │          │P牌黑色138型序│
│    │            │            │          │號000000000000│
│    │            │            │          │330 號手機一支│
│    │            │            │          │。            │
├──┼──────┼──────┼─────┼───────┤
│ 二 │96年5 月23日│臺北縣三重市│  戊○○  │女用粉紅手提式│
│    │中午12時30分│重新路5 段62│          │皮包一個、現金│
│    │許          │3 號        │          │26,200元、身分│
│    │            │            │          │證、健保卡各一│
│    │            │            │          │張、國泰世華銀│
│    │            │            │          │行信用卡、金融│
│    │            │            │          │卡各一張、永豐│
│    │            │            │          │銀行、第一銀行│
│    │            │            │          │金融卡各一張、│
│    │            │            │          │國泰世華銀行、│
│    │            │            │          │京城銀行存摺各│
│    │            │            │          │一本、駕照、行│
│    │            │            │          │照（車牌號碼5J│
│    │            │            │          │-0510 號）各一│
│    │            │            │          │張、MOTOROLA牌│
│    │            │            │          │銀色序號359172│
│    │            │            │          │000000000 號手│
│    │            │            │          │機一支。      │
├──┼──────┼──────┼─────┼───────┤
│ 三 │96年6 月4 日│臺北市和平西│  乙○○  │NOKIA 牌藍色手│
│    │上午10時許  │路2 段28號  │          │機序號00000000│
│    │            │            │          │0000000 號手機│
│    │            │            │          │一支。        │
├──┼──────┼──────┼─────┼───────┤
│ 四 │96年6 月4 日│臺北縣新莊市│  丁○○  │女用花色皮包一│
│    │上午11時18分│中正路427 號│          │個、現金70,000│
│    │許          │            │          │元、身分證、健│
│    │            │            │          │保卡各一張、國│
│    │            │            │          │泰世華銀行、泰│
│    │            │            │          │山農會、土地銀│
│    │            │            │          │行、台新銀行金│
│    │            │            │          │融卡各一張、永│
│    │            │            │          │豐銀行、中國信│
│    │            │            │          │託銀行、台北富│
│    │            │            │          │邦銀行、花旗銀│
│    │            │            │          │行、台新銀行信│
│    │            │            │          │用卡各一張、泰│
│    │            │            │          │山農會、土地銀│
│    │            │            │          │行存摺各一本、│
│    │            │            │          │駕照、行照（車│
│    │            │            │          │牌號碼GKL-756 │
│    │            │            │          │號）各一張、空│
│    │            │            │          │白支票二十一張│
│    │            │            │          │、印鑑一枚、DF│
│    │            │            │          │ASHION牌黑色序│
│    │            │            │          │號000000000000│
│    │            │            │          │170 號手機一支│
│    │            │            │          │。            │
├──┼──────┼──────┼─────┼───────┤
│ 五 │96年6 月28日│臺北縣板橋市│  甲○○  │女用黑色皮包一│
│    │中午12時49分│民生路3 段15│          │個、現金10,600│
│    │許          │8 號        │          │元、身分證、健│
│    │            │            │          │保卡各一張、中│
│    │            │            │          │國信託銀行、國│
│    │            │            │          │泰世華銀行、永│
│    │            │            │          │豐銀行信用卡各│
│    │            │            │          │一張。        │
├──┼──────┼──────┼─────┼───────┤
│ 六 │96年9 月3 日│臺北縣新莊市│  庚○○  │女用白色皮包一│
│    │下午5 時20分│民安路292 號│          │個、現金2,000 │
│    │許          │            │          │元、身分證、健│
│    │            │            │          │保卡各一張、新│
│    │            │            │          │光銀行信用卡三│
│    │            │            │          │張、NOKIA 牌粉│
│    │            │            │          │紅色手機一支。│
└──┴──────┴──────┴─────┴───────┘


司法院資訊處製作；財團法人民間司法改革基金會備份。
